# 请教陈版：货币资金问题

提问人：跨度防 护 时间：2023-01-06 18:49:00
案例：甲公司向银行借款 1000 万元，该借款为受托支付，银行直接打款至甲公司供应商乙公司。 2022 年 12 月 31 日，银行通过银行自身内部户转出 1000 万元，该户并非甲公司开立的账户；乙公司于 2023 年 1 月 1 日收到上述款项。银行认为在 2022 年 12 月 31 日， 1000 万元属于甲公司的借款，借款利息从 2023 年 1 月 1 日起算；但 1000 万元不属于甲公司的存款。
上述问题是否可以理解如下：
在 2022 年 12 月 31 日这一天，甲公司并未收到 1000 万元，理由为甲公司不存在任一账户内存着 1000 万元，因此 1000 万元不属于甲公司的存款；另外， 1000 万元也未在 2022 年 12 月 31日这一天存入甲公司供应商乙公司的账户，因此也不属于乙公司的借款，除非该日，乙公司收到了该笔受托支付款项。
对于甲公司来说，个人认为，存款、借款必须同时存在，即有借款才有存款，或者有存款才有借款，并非像银行所说，在 2022 年 12 月 31 日，借款属于甲公司，但存款并不属于。因此2022 年 12 月 31 日，不存在甲公司有一项“在途货币资金”之说，因为 1000 万自始至终未出现在甲公司账户内；也不存在“其他应收款-银行 1000 万”之说，因为对于“未来的借款”，只有实际支付才会产生债权债务关系，实际支付前，双方无此关系。
请教陈版：
目前银行认为借款属于甲公司，而存款不属于，这种说辞也会在询证函体现。针对这种情况，对甲公司来说，如何进行账务处理。个人认为，虽然在 2022 年 12 月 31 日，甲公司无需进行账务处理。但未来会与银行询证函矛盾，那么针对银行“存在借款，不存在存款的说辞”，如何进行账务处理，或者即使回函不符也不予理睬，无需进行账务处理，作出解释说明即可。

回答人：chenyiwei
建议首先了解：该笔借款的放款日和起息日是否为2022.12.31？如果截至2022.12.31，银行已经使用了甲公司的授信额度，采用受托支付的方式发放了借款，则甲公司在 2022 年末资产负债表中应确认预付账款和短期借款。但因为发放借款的现金流未通过甲公司银行账户，故无对应的现金流。
在受托支付情况下，“存款、借款必须同时存在，即有借款才有存款，或者有存款才有借款，并非像银行所说，在 2022 年 12 月 31 日，借款属于甲公司，但存款并不属于”的观点并不成立。

提问人：跨度防 护 时间：2023-01-09 10:30:24
1 、该笔借款的放款日和起息日是否为2023.1.1。但截至2022.12.31，银行已经使用了甲公司的授信额度，采用受托支付的方式发放了借款。请教陈版：此时是否仍然确认短期借款；另外如果确认，甲公司供应商乙公司于2023.1.1收到款项，无法对甲公司2022.12.31的预付账款给予函证确认，该如何处理？
2 、如果该笔受托支付，是甲公司用于向其母公司归还借款（与银行的协议也是这样签订，不违规），仍要确认短期借款的话，甲公司确认“其他应付款-母公司”和短期借款；但母公司于2023.1.1收到该款项，母公司在2022.12.31不作处务处理，那么2022.12.31母公司合并报表的内部往来无法抵消，该如何处理？

回答人：chenyiwei
1 、 2022 年末仍确认短期借款，询证函回函汇总时作为差异原因说明，并检查期后款项到账情况。
2 、原内部往来仍需抵销处理，同时合并报表层面体现一项短期借款和一项其他应收款——银行。